【裁判字號】    92,交抗,1003
【裁判日期】    921022
【裁判案由】    違反道路交通管理處罰條例
【裁判全文】
臺灣高等法院交通事件裁定                      九十二年度交抗字第一００三號
    抗  告  人
    即受處分人  甲○○
右抗告人因違反道路交通管理處罰條例案件，不服臺灣板橋地方法院，中華民國九十
二年八月二十五日所為裁定（九十二年度交聲字第一三五七號），提起抗告，本院裁
定如左：
    主  文
抗告駁回。
    理  由
一、按處理違反道路交通管理事件，有關文書送達之程序，依行政程序法之規定，違
    反道路交通管理事件統一裁罰基準及處理細則第五條定有明文。又受處分人，不
    服第八條主管機關所為之處罰，得於接到裁決書之翌日起二十日內，向管轄地方
    法院聲明異議，道路交通管理處罰條例第八十七條第一項定有明文。交通法庭認
    聲明異議不合法律上之程式或其異議權已經喪失者，應以裁定駁回之，但其不合
    法律上之程式可補正者，應先定期命為補正，逾期不補正者，即予駁回，道路交
    通案件處理辦法第十八條亦規定甚明。
二、原裁定意旨略以：
  (一)本件異議人雖辯稱該裁決書為其所僱用之菲律賓籍女傭所代收云云，然處理違反
    道路交通管理事件有關文書送達之程序，依行政程序法之規定，已如前述，故於
    應受送達處所不獲會晤應受送達人時，得將文書付與有辨別事理能力之同居人、
    受僱人或應受送達處所之接收郵件人員（違反道路交通管理事件統一裁罰基準及
    處理細則第五條、行政程序法第七十三條第一項），而收受原處分機關裁決書之
    菲律賓籍女傭，核屬有辨別事理能力之受僱人，是其代收該裁決書對於異議人而
    言，已發生合法送達之效力。再者，上開裁決書確已於九十一年九月二日送達於
    異議人，有異議人蓋章簽收之掛號郵件收件回執影本乙紙附卷可稽，且異議人既
    自承前開裁決書係其菲律賓籍女傭所代收，其如不服該處罰者，得依道路交通管
    理處罰條例第八十七條第一項之規定，於收到裁決書之翌日起二十日內，向管轄
    之本院提出異議。惟異議人卻遲至九十二年八月七日始向原處分機關聲明異議，
    有卷內蓋有原處分機關收文章之聲明異議狀乙份在卷可憑，則異議人提出本件異
    議，經扣除在途期間，顯已逾二十日之聲明異議期間。
  (二)至於異議人以上開裁決書係其所僱用菲律賓籍女傭所代收，因溝通問題，於簽收
    後遺失，依民事訴訟法第一百六十五條規定，因遲誤異議期間而聲請回復原狀一
    節。惟按聲明異議案件之處理，除準用刑事訴訟法有關規定外，依本辦法規定處
    理之，道路交通案件處理辦法第四條第一項定有明文，而刑事訴訟法第六十七條
    第一項規定：「非因過失，遲誤上訴、抗告或聲請再審之期間，或聲請撤銷或變
    更審判長、受命推事、受託推事裁定或檢察官命令之期間者，於其原因消滅後五
    日內，得聲請回復原狀。」，茲異議人所指上開事由，尚難認係非因過失而遲誤
    異議之法定期間，況且異議人復未於其原因消滅後五日內，聲請回復原狀，是其
    就遲誤異議法定期間聲請回復原狀，洵非足採。綜上，本件異議人之異議權業已
    喪失，其異議於法未合，應予駁回，爰依道路交通案件處理辦法第十八條，駁回
    異議。
三、經核原裁定認事用法，洵無違誤。抗告人抗告意旨空言指稱不服原審之裁定，卻
    未提出具體事證以證明其說，而原裁定就抗告人已喪失異議權之事由已詳予說明
    ，並無不當，抗告人既未提出任何新事證以證實其確非因過失而遲誤法定期間，
    抗告自難認有理由，應予駁回。
據上論斷，應依道路交通案件處理辦法第二十六條，刑事訴訟法第四百十二條，裁定
如主文。
中      華      民      國    九十二    年      十      月    二十二    日
                              台灣高等法院刑事第十二庭
                                    審判長法  官  劉  景  星
                                          法  官  陳  博  志
                                          法  官  陳  志  洋
右正本證明與原本無異。
不得再抗告。
                                          書記官  蔡  佩  珊
中      華      民      國    九十二    年      十      月    二十七    日


司法院資訊處製作；財團法人民間司法改革基金會備份。
